【裁判字號】    97,交聲,257
【裁判日期】    980511
【裁判案由】    違反道路交通管理處罰條例聲明異議
【裁判全文】
臺灣花蓮地方法院交通事件裁定         97年度交聲字第257號
原處分機關 交通部公路總局臺北區監理所花蓮監理站玉里分站
異  議  人 乙○○
即受處分人
上列受處分人因違反道路交通管理處罰條例案件，對於交通部公
路總局臺北區監理所花蓮監理站玉里分站於民國97年9月11 日所
為北監玉裁第裁45-P00000000號、第裁45-P00000000號裁決書所
為之處分，聲明異議，本院裁定如下：
    主  文
異議均駁回。
    理  由
一、按汽車駕駛人，行車速度，超過規定之最高時速60公里以上
    ，處新臺幣6,000元以上24,000 元以下罰鍰；又汽車駕駛人
    有第1項第2款之行為者，並吊扣該汽車牌照3 個月；道路交
    通管理處罰條例第43條第1項第2款、第4項分別定有明文。
二、原處分意旨略以：異議人即受處分人乙○○（下稱異議人）
    於民國97年8月7日14時30分許，駕駛車牌號碼8376-FM 號自
    用小客車，行經台九線286.5公里 (大禹段南下)處，因「限
    速60公里、經測速時速142公里、超速82 公里」，經以雷達
    測速儀器拍得其違規照片後，為原舉發單位即花蓮縣警察局
    玉里分局警員填製花警交字第P00000000號、第P00000000號
    舉發違反道路交通管理事件通知單予以舉發，嗣異議人於應
    到案日期前至原處分機關聽候裁決，由原處分機關依道路交
    通管理處罰條例第43條第1項第2款、第4項規定，於97年9月
    11 日以北監玉裁第裁45-P00000000 號、第裁45-P00000000
    號違反道路交通管理事件裁決書分別裁處異議人罰鍰新台幣
    （下同）12000元，施以道安講習；吊扣汽車牌照3個月。
三、異議人聲明異議意旨略以：駕駛人乙○○年近70歲，當時因
    身體不適就醫途中，遭測速判定違規，然本件所述違規汽車
    縱有超速，車速不至達時速142 公里，質疑測速器之準確性
    ，聲明異議云云。
四、經查：
  (一)異議人乙○○於97年8月7日14時30分許，駕駛車牌號碼8376
    -FM號自用小客車，行經台九線286.5 公里 (大禹段南下)處
    ，因「限速60公里、經測速時速142公里、超速82 公里」，
    經以雷達測速儀拍得其違規照片後，為原舉發單位即花蓮縣
    警察局玉里分局警員分別填製花警交字第P00000000號、第P
    00000000號舉發違反道路交通管理事件通知單予以舉發之事
    實，有違規照片1張及舉發違反道路交通管理事件通知單2紙
    在卷可稽（見本院卷第19、14頁背面）。
  (二)查本件係由原舉發機關即花蓮縣警察局玉里分局員警以移動
    式三腳架雷達測速照相儀器測得異議人之違規行為，而該雷
    達測速照相儀器，為志伸股份有限公司（下稱志伸公司）所
    進口GATSOMETER 廠牌、規格13.45GHZ（KU-BAND）之照相式
    儀器，此測速照相儀器之測速原理，係儀器會以一個固定頻
    率發設雷達波，遇到移動的物體，反射回來的頻率會變化，
    依照變化的頻率來計算速度；依標準架設方式，根據標準檢
    驗局的檢驗規範，100公里以下之誤差是±1公里，150 公里
    以上之誤差是2％ ，檢驗規範上有明訂誤差值，儀器要符合
    規定才會發給合格證書等情，業據證人即志伸公司技術人員
    郭豐恒於本院證述在卷（見本院98年3月10 日訊問筆錄）。
    又本件雷達測速照相儀器於97年4月7日由經濟部標準檢驗局
    檢定合格，有效期限至98年4月30 日，亦有雷達測速儀器檢
    定合格證書在卷可稽（見本院卷第21頁）。再本件活動式三
    角架雷達測速照相儀器，是依照車流量、路段架設本台測速
    照相儀器，本件違規地點台九線286.5 公里處南下的車道，
    此路段車流量1小時約80 輛左右，在此地點使用本件雷達測
    速照相儀器，於97年8月2日舉發的超速件數17件、97年8月6
    日舉發2件、97年8月8日舉發5件、97年8月9日舉發3 件、97
    年8月10日舉發1件、97年8月11日舉發2件，而於97年8月7日
    12時至16時的超速件數為11件等情，有證人即原舉發單位花
    蓮縣警察局玉里分局警員甲○○於本院證述之證詞及證人所
    提出以本件三角架雷達測速照相儀器在本案舉發地點逕行舉
    發（照片）資料建檔清冊2紙附卷可稽（見本院卷第36-37頁
    ）。是本案舉發違規所使用之雷達測速照相儀器已經檢驗合
    格，且其運作並無異常現像。
  (三)查本件原舉發機關所提出異議人之違規採證照片，係在雷達
    測速照相儀器正常使用狀態下拍攝之畫面，清晰記錄違規車
    輛號牌、車型、違規時間、地點、最高行車速限及測得違規
    車輛車速等資料，原舉發機關使用上揭「移動式三腳架雷達
    測速儀器」採證，並無失真或拍攝角度有何失準等情，足徵
    前述科學採證儀器之準確度應屬可信。
  (四)綜上所述，異議人於上開時、地駕駛汽車超速違規行駛之事
    證明確，原處分機關依據道路交通管理處罰條例第43 條第1
    項第2款、第4項規定，分別裁處受處分人罰鍰12,000元，及
    吊扣汽車牌照3 個月，核無不合，異議人聲明異議為無理由
    ，應予駁回。
五、據上論斷，應依道路交通案件處理辦法第19條，裁定如主文
    。
中    華    民    國    98    年    5     月    11    日
                  交通法庭    法  官  蔡寶樺
上列正本證明與原本無異。
如對本裁定不服，應於送達後5 日內，向本院提出抗告狀（應抄
附繕本）。
中    華    民    國    98    年    5     月    11    日
                              書記官


司法院資訊處製作；財團法人民間司法改革基金會備份。
